【裁判字號】    98,訴,2385
【裁判日期】    990316
【裁判案由】    都市計畫法
【裁判全文】
臺北高等行政法院判決
                                      98年度訴字第2385號
                                      99年3月2日辯論終結
原      告  甲○○
            乙○○
被      告  桃園縣政府
代  表  人  丙○○（縣長）住同.
訴訟代理人  陳河泉   律師
上列當事人間都市計畫法事件，原告不服內政部中華民國98年9
月23日臺內訴字第0980138022號（案號：0000000000）訴願決定
，提起行政訴訟，本院判決如下：
    主  文
原告之訴駁回。
訴訟費用由原告負擔。
    事實及理由
壹、程序部分：
    本件原告起訴時，被告之代表人為朱立倫，嗣於訴訟中變更
    為丙○○，茲據新任代表人具狀聲明承受訴訟，經核無不合
    ，應予准許。
貳、實體部分：
一、事實概要：
    緣桃園縣楊梅鎮○○段320 、322 、331 地號土地（下稱系
    爭土地）位於高速公路楊梅交流道附近特定區計畫農業區內
    ，被告因接獲民眾陳情，並經楊梅鎮公所97年8 月18日桃楊
    鎮民字第0970023049號函查報，訴外人建得股份有限公司（
    下稱建得公司）在系爭土地上堆置貨櫃作貨櫃堆置場使用，
    違規使用面積24082.79平方公尺，被告認已違反都市計畫法
    臺灣省施行細則第29條規定，依都市計畫法第79條，以97年
    10月16日府城行第0000000000號裁處書處建得公司新臺幣（
    下同）30萬元罰鍰、並勒令停止非法使用及3 個月內依法申
    請恢復土地容許使用項目。被告同時以副本通知原告，請善
    盡土地所有權人管理權責，本案應立即停止違法使用，如後
    再經查獲不停止使用，將依都市計畫法第79條併罰之。嗣被
    告於民國（下同）98年1 月22日派員赴現場稽查，發現系爭
    土地仍違規作貨櫃堆置場使用，被告再以98年2 月24日府城
    行字第0980066000號裁處書處建得公司30萬元罰鍰、停止非
    法使用及1 個月內依法恢復土地容許使用項目；被告並認為
    原告未善盡土地所有權人管理權責，乃以98年2 月24日府城
    行字第0980065988號裁處書處原告30萬元整，停止非法使用
    ，1 個月內依法申請恢復土地容許使用項目。嗣建得公司以
    98年3 月24日98（得）第0324-01 號、98年4 月1 日（得）
    第0401-01 號函向被告申請延長限期改善期限，被告於98年
    4 月14日以府城行字第0980138300號函復：「……二、本府
    98年2 月24日府城行字第09806600號裁處書規定：『1 個月
    內依法申請恢復土地容許使用項目』部分，同意延長為『4
    個月內依法申請恢復土地容許使用項目』，惟旨揭違規使用
    土地仍應依裁處書規定立即停止使用，如有違反情事本府將
    另依都市計畫法第79條裁處之。」原告亦於98年4 月15日向
    被告申請延長3 至6 個月時間作為遷移與土地恢復，經被告
    以98年5 月1 日府城行字第0980164901號函復：「……二、
    本案土地違規行為人業於98年3 月24日……函提出申請延長
    改善期限，並經本府98年4 月14日府城行字第0980138300號
    函略為：『同意延長為「4 個月內依法恢復土地容許使用項
    目」，惟旨揭違規使用土地仍應依裁處書規定立即停止使用
    ，如有違反情事本府將另依都市計畫法第79條裁處之。』三
    、臺端為旨揭土地之所有權人，爰臺端申請案仍比照說明二
    之規定：『同意延長為「4 個月內依法恢復土地容許使用項
    目」，惟旨揭違規使用土地仍應依裁處書規定立即停止使用
    ，如有違反情事本府將另依都市計畫法第79條裁處之。』」
    在上開核定改善時間，被告陸續接到民眾之陳情，指稱系爭
    土地仍作貨櫃堆置場使用，被告乃函囑桃園縣楊梅鎮公所追
    蹤複查系爭土地使用改善情況，經楊梅鎮公所派員於98年4
    月16日及17日赴現場勘查，仍見有貨櫃車輛進出，出入頻繁
    情形，該公所乃以98年4 月21日桃楊鎮工字第0980011305號
    函向被告查報，被告認原告未依該府97年10月16日府城行字
    第0970345452號裁處書規定，善盡土地所有權人管理權責，
    於系爭土地違規作貨櫃堆置場使用且未依該府98年2 月24日
    府城行字第0980065988號裁處書規定立即停止使用，已違反
    都市計畫法臺灣省施行細則第29條規定，乃依都市計畫法第
    79條及桃園縣違反都市計畫土地使用分區管制罰鍰裁量基準
    ，以98年5 月8 日府城行字第0980172213號裁處書（下稱原
    處分）處原告30萬元罰鍰，停止非法使用，98年6 月24日前
    依法申請恢復土地容許使用項目。原告仍表不服，提起訴願
    ，遭決定駁回，遂提起本件行政訴訟。
二、本件原告主張：
（一）事實：
    1.原告甲○○、乙○○為兄弟，共同持有系爭土地，座落都
      市計畫農業區，依都市計畫法臺灣省施行細則第29條之1
      規定得作為汽車運輸停車場( 站) 客( 貨) 運站與其附屬
      設施。原告出租與建得公司作為停車場時已善盡所有權人
      之義務，明確告知承租人應依法向主管機關申請核可後，
      始得為之。
    2.原告係所有權人而97年7月間被告依據桃園縣楊梅鎮公所
      因有人檢舉而查報，向被告函查。被告據以處分承租人建
      得公司30萬元在案，並副知原告應善盡土地所有權人管理
      權責，原告等即請建得公司應依法申請核准後始得為之，
      已善盡權責，而政府機關都無法善盡權責奈何民等如何善
      盡權責。
    3.無奈被告即再以98年4月14日府城行字第0980138300號函
      略謂：「同意延長為4個月內依法申請恢復土地容許使用
      項目」並立即停止使用。
    4.原告即再與承租人建得公司協商應立即停止使用，並於98
      年3月間即由承租人建得公司陸續作搬遷事宜，只將後續
      之貨櫃登記後移出，該行業無法在短期間內搬遷完成。
    5.然而被告再以原處分書，裁處罰鍰30萬元僅以97年10月16
      日及98年2月24日之行文即以認定未停止使用，顯與事實
      不符。
（二）原告(出租人)與(承租人)建得公司確於98年4月14日收到
      被告函文後立即協商停止使用，辦理搬遷事宜，因係陸續
      空櫃移出，尚有部份存於櫃內之貨物出清後登記情形，又
      有部分廠商租用之貨櫃不知該停車場已終止契約陸續將貨
      櫃拉入場內，該停車場人員請其拉出場外，如此在進行移
      出搬遷之情況，被告依楊梅鎮公所調查人員不詳細查明，
      即誤報為陸續貨櫃進出頻繁而裁處30萬元，顯與事實不符
      。
（三）原告仍遵照被告98年4月14日府城行字第0980138300號函
      規定於98年5月1日停止使用並已騰空場地，搬遷完成在規
      定4個月內辦理完成。
（四）原告已善盡土地所有權人義務在承租立約時已告知承租人
      建得公司應依法向主管機關申請而承租人之申請土地容許
      項目，應申請未申請不應歸責於原告（土地所有權人）且
      使用人亦遭被告處分罰鍰30萬元在案，被告如此雙方通罰
      之行逕實有不宜。
（五）綜上所述，聲明求為判決：
    1.訴願決定及原處分均撤銷。
    2.訴訟費用由被告負擔。
三、被告則以：
（一）謹先說明本案裁處之經過情形：
    1.緣系爭土地位於「高速公路楊梅交流道附近特定區計畫」
      之農業區內，本件係民眾陳情並經楊梅鎮公所查報及被告
      會勘後，被告於97年10月16日以府城行字第0970345452號
      裁處書，以建得公司違反都市計畫法臺灣省施行細則第29
      條規定，依都市計畫法第79條處行為人（即建得公司）罰
      鍰30萬元、停止非法使用及3個月內依法申請恢復土地容
      許使用項目，並以副本告知土地所有權人（即原告）：「
      應善盡土地所有權人管理權責，本案應立即停止違法使用
      ，如後再經查獲不停止使用，將依都市計畫法併罰之」在
      案，就此項處分，建得公司均無異議，而告確定。【註：
      都市計畫法第79條規定：「都市計畫範圍內土地或建築物
      之使用，或從事建造、採取土石、變更地形，違反本法或
      內政部、直轄市、縣(市)(局)政府依本法所發布之命令者
      ，當地地方政府或鄉、鎮、縣轄市公所得處其土地或建築
      物所有權人、使用人或管理人新臺幣六萬元以上三十萬元
      以下罰鍰，並勒令拆除、改建、停止使用或恢復原狀。不
      拆除、改建、停止使用或恢復原狀者，得按次處罰，並停
      止供水、供電、封閉、強制拆除或採取其他恢復原狀之措
      施，其費用由土地或建築物所有權人、使用人或管理人負
      擔。前項罰鍰，經限期繳納，屆期不繳納者，依法移送強
      制執行。依第八十一條劃定地區範圍實施禁建地區，適用
      前二項之規定。」】
    2.被告所屬環境保護局97年12月25日以桃環稽字第09700830
      33號函送民眾陳情系爭土地違規情事，被告於98年1月22
      日辦理現場會勘，認定本案土地仍有堆置貨櫃作貨櫃場使
      用，未依被告97年10月16日府城行字第0970345452號裁處
      書規定停止使用及依法恢復土地容許使用項目，有會勘通
      知單及會勘紀錄可稽，被告再於98年2月24日以府城行字
      第0980066000號裁處書處建得公司罰鍰30萬元、停止非法
      使用及1個月內依法恢復土地容許使用項目，亦於98年2月
      24日以府城行字第0980065988號裁處書，處原告(1)處罰鍰
      30萬元整(2)停止非法使用(3)1 個月內依法申請恢復土地容
      許使用項目。建得公司於98年3 月24日以98（得）第0324
      - 01號、98年4 月1 日以98（得）第0401-01 號函申請延
      長改善期限，就被告裁處罰鍰30萬元及停止非法使用之處
      分則未表示不同意見，被告於98年4 月14日以府城行字第
      0980138300號函函覆建得公司，說明第二項謂：【本府98
      年2 月24日府城行字第098066000 號裁處書規定：「1 個
      月內依法申請恢復土地容許使用項目」部分，同意延長為
      「4 個月內依法申請恢復土地容許使用項目」，惟旨揭違
      規使用土地仍應依前開裁處書規定立即停止使用，如有違
      反情事本府將另依都市計畫法第79條裁處之。】。本件原
      告以98年4 月15日申請書，向被告申請給與3 至4 個月時
      間作為遷移與土地恢復，就被告裁處罰鍰30萬元及停止非
      法使用部份亦未表示不同意見，被告以98年5 月1 日府城
      行字第0980164901號函函覆原告，說明第三項謂：【臺端
      為旨揭土地之所有權人，爰臺端申請案仍比照說明二之規
      定：「同意延長為『4 個月內依法申請恢復土地容許使用
      項目』，惟旨揭違規使用土地仍應依裁處書規定立即停止
      使用，如有違反情事本府將另依都市計畫法第79條裁處之
      。」】。
    3.本件於被告核定改善期間，陸續接獲民眾陳情系爭土地仍
      未依規定立即停止使用，案經楊梅鎮公所以98年4月21日
      楊梅鎮工字第0980011305號函，主旨謂：【有關建得股份
      有限公司於本鎮○○段320、322、331地號土地（高速公
      路楊梅交流道附近特定區計畫農業區）作貨櫃堆置場使用
      ，鈞府囑追蹤複查本案土地使用改善情形案，復如說明，
      請鑒核。】，說明第二項則謂：【有關旨揭用地，經本所
      98年4月16日及17日現場勘查，仍見有貨櫃車輛進、出頻
      繁情形。】，被告於98年5月8日以府城行字第0980172207
      號裁處書，以建得公司未依被告98年2月24日府城行字第
      0980066000號裁處書及98年4月14日府城行字第098013830
      0號函規定立即停止使用，被告依據都市計畫法第79條規
      定處建得公司罰鍰30萬元、立即停止使用及98年6月24日
      前依法申請恢復土地容許使用項目，並於98年5月8日以原
      處分書，以原告未依被告97年10月16日府城行字第097034
      5452號裁處書規定，善盡土地所有權人管理權責，且未依
      被告98年2月24日府城行字第0980065988號裁處書規定，
      立即停止使用，被告依據都市計畫法第79條規定處原告罰
      鍰30萬元、立即停止使用及98年6月24日前依法申請恢復
      土地容許使用項目。
（二）建得公司承租系爭土地主要係作為「貨櫃堆置場」使用，
      並非「停車場」使用，故原告謂其出租系爭土地予建得公
      司，作為「停車場」使用，已與實情未符。再則，原告謂
      依都市計畫法臺灣省施行細則第29條之1規定得作為汽車
      運輸停車場（站）客（貨）運站與其附屬設施，其於承租
      時已善盡所有權人義務，告知承租人應依法申請核可後，
      始得為之云云，惟查，系爭土地係屬都市計畫內之農業區
      ，依都市計畫法臺灣省施行細則第29條規定：「農業區為
      保持農業生產而劃定，除保持農業生產外，僅得申請興建
      農舍、農業產銷必要設施或休閒農場及其相關設施。……
      」，原告當知貨櫃堆置場不可擅自違規設立於都市計畫內
      之農業區土地上（本件違規面積達24082.79平方公尺），
      另依建得公司97年10月3日97（得）第1003-01號函內容，
      建得公司聲稱其於承租簽約時，地主並未告知系爭土地之
      使用限制，亦與原告所稱其於承租時已善盡所有權人義務
      ，告知承租人應依法申請核可後始得為之不符，則原告顯
      未善盡土地所有權人管理之權責甚明。
（三）又97年9月4日現場會勘時，原告亦在場，已知系爭土地現
      場作貨櫃堆置場使用，違反規定之事實，有會勘通知單及
      會勘紀錄可稽，且被告於97年10月16日以府城行字第0970
      345452號裁處書，以建得公司違反都市計畫法臺灣省施行
      細則第29條規定，依都市計畫法第79條處行為人（即建得
      公司）罰鍰30萬元、停止非法使用及3個月內依法申請恢
      復土地容許使用項目時，亦以副本告知土地所有權人（即
      原告）：「應善盡土地所有權人管理權責，本案應立即停
      止違法使用，如後再經查獲不停止使用，將依都市計畫法
      併罰之」在案，亦即原告至少於97年9月、10月間即已得
      知系爭土地已因違反規定且被裁罰之事實，而原告竟仍未
      善盡所有權人管理權責，要求建得公司立即停止非法使用
      ，並終止租約，反而仍繼續容許建得公司非法使用，如何
      得謂其已盡所有權人之管理權責。
（四）原告主張：原告（出租人）與（承租人）建得公司確於98
      年4 月14日收到被告函文後立即協商停止使用，辦理搬遷
      事宜，因係陸續空櫃移出，尚有部份存於櫃內之貨物出清
      後登記情形，又有部份廠商租用之貨櫃不知該停車場已終
      止契約陸續將貨櫃拉入場內，該停車場人員請其拉出場外
      ，如此在進行移出搬遷之情況，被告依楊梅鎮公所調人員
      不詳細查明，即誤報為陸續貨櫃進出頻繁而裁處罰鍰30萬
      元，顯與事實不符。原告仍遵照被告98年4 月14日府城行
      字第0980138300號函規定於98年5 月1 日停止使用……云
      云，惟查，依建得公司98年5 月4 日98（得）第0504-1號
      函內容，建得公司說明中仍謂：「……我方隨後也即刻通
      知相關客戶上述決定，惟礙於目前本公司簽訂之國際航商
      合約中均有規定如需停止營業或轉場要提前數週以書面方
      式告知，因此無法即刻停止作業。……」，亦即至98年5
      月間，建得公司仍自承尚未停止非法使用，則原告主張建
      得公司於98年5 月1 日已停止使用，並不實在，楊梅鎮公
      所之查報並無違誤。另建得公司就被告所為97年10月16日
      府城行字第0970345452號裁處書之處分均無異議，而該處
      分中即有「停止非法使用」一項，而就被告所為98年2 月
      24日府城行字第0980066000號裁處書之處分，原告亦僅有
      申請延長改善期限，就「停止非法使用」一項，亦無意見
      ，被告雖有同意建得公司延長為4 個月內依法恢復土地容
      許使用項目，但亦要求建得公司須依裁處書規定，立即停
      止使用，如有違反情事，將另依都市計畫法第79條裁處之
      。亦即被告早即於97年10月16日府城行字第0970345452號
      裁處書之處分中，要求建得公司停止非法使用，迄被告98
      年5 月8 日府城行字第0980172207號裁處書之處分止，長
      達半年以上之時間，建得公司均無視處分，而未停止非法
      使用，則建得公司謂無法即刻停止作業，並無理由。
（五）另原告為土地所有權人暨出租人，建得公司則為土地之承
      租人，被告分別裁處原告及建得公司罰鍰30萬元，因處罰
      之對象不同，故並無一事二罰之問題，裁處亦屬允當。
（六）綜上所述，原處分及訴願決定均無違誤，並聲明求為判決
      駁回原告之訴，訴訟費用由原告負擔。
四、上開事實概要欄所述之事實，除後列之爭點事項外，其餘為
    兩造所不爭執，並有內政部98年9 月23日臺內訴字第098013
    8022號函及訴願決定書、被告98年7 月16日府城行字第0980
    265824號函、被告98年2 月24日府城行字第0980065988號裁
    處書、被告98年2 月24日府城行字第0980066000號裁處書、
    被告98年4 月14日府城行字第0980138300號函、建得公司98
    年3 月24日98（得）第0324-01 號函、建得公司98年4 月1
    日以98（得）第0401-01 號函、被告98年5 月1 日府城行字
    第0980164901號函、原告98年4 月15日申請書、桃園縣楊梅
    鎮公所98年4 月21日楊梅鎮工字第0980011305號函及現場勘
    查照片、桃園縣違反都市計畫土地使用分區管制罰鍰裁量基
    準及桃園縣違反都市計畫土地使用分區管制罰鍰裁量基準表
    、內政部98年7 月10日臺內訴字第0980124106號函、被告98
    年6 月25日府城行字第0980217539號函及訴願答辯書、被告
    97年10月16日府城行字第0970345452號裁處書、被告98年5
    月8 日府城行字第0980172207號裁處書、內政部91年11月21
    日臺內營字第0910081556號函、內政部98年6 月11日臺內訴
    字第0980110750號函、原告98年6 月8 日訴願書、原處分書
    、建得公司98年5 月27日98（得）第0527-1號函及相關照片
    、被告98年5 月8 日府城行字第0980175346號函、建得公司
    98年5 月4 日98（得）第0504-1號函、建得公司98年4 月30
    日98（得）第0430-1號函、98年4 月30日存證信函（寄件人
    ：蔡友澤、收件人：原告）及建得公司98年5 月1 日搬遷通
    知、被告98年1 月7 日府城行字第0980005109號會勘通知單
    、被告98年2 月12日府城行字第0980049625號函及會勘紀錄
    、建得公司97年10月3 日97（得）第1003-01 號函、被告97
    年9 月2 日府城行字第0970287603號會勘通知單、被告97年
    9 月15日府城行字第0970304605號函及會勘紀錄等件附於原
    處分卷及本院卷可稽，為可確認之事實。
五、歸納兩造上述之主張，本件爭執之重點在於：原告是否有違
    反都市計畫法臺灣省施行細則第29條規定之行為？原處分處
    原告30萬元罰鍰，停止非法使用，98年6月24日前依法申請
    恢復土地容許使用項目，是否適法？本件是否有一事二罰之
    情事？茲分述如下：
（一）按「都市計畫範圍內土地得視實際發展情形，劃定下列各
      種使用區，分別限制其使用：一、……九、農業區。十、
      其他使用區。……」、「農業區為保持農業生產而劃定，
      除保持農業生產外，僅得申請興建農舍、農業產銷必要設
      施或休閒農場及其相關設施。但第二十九條之一、第二十
      九條之二及第三十條所規定者，不在此限。申請興建農舍
      須符合下列規定：一、……四、農舍不得擅自變更使用。
      第一項所定農業產銷必要設施、休閒農場及其相關設施之
      項目由農業主管機關認定，並依目的事業主管機關所定相
      關法令規定辦理，且不得擅自變更使用。前項農業產銷必
      要設施之建蔽率，除畜牧廢棄物處理場依第三十二條第一
      項第八款規定辦理外，不得超過百分之六十，並不得供為
      居室、工廠及其他非農業產銷必要設施使用。……」都市
      計畫法臺灣省施行細則第14條第1 項第9 款、第10款、第
      29條第1 項第4 款、第2 項、第3 項規定分別定有明文。
      次按「都市計畫範圍內土地或建築物之使用，或從事建造
      、採取土石、變更地形，違反本法或內政部、直轄市、縣
      〈市〉〈局〉政府依本法所發布之命令者，當地地方政府
      或鄉、鎮、縣轄市公所得處其土地或建築物所有權人、使
      用人或管理人新臺幣六萬元以上三十萬元以下罰鍰，並勒
      令拆除、改建、停止使用或恢復原狀。不拆除、改建、停
      止使用或恢復原狀者，得按次處罰，並停止供水、供電、
      封閉、強制拆除或採取其他恢復原狀之措施，其費用由土
      地或建築物所有權人、使用人或管理人負擔。」都市計畫
      法第79條第1 項定有明文。又按「違反都市計畫法第79條
      案件之罰鍰裁量基準如表。」「依第二、三點所定應處罰
      之違反土地使用管制，經限期拆除、改建、停止使用或恢
      復原狀而不遵從者，得按次處罰，第二次以上得提高罰鍰
      數額二倍以上，但最高總額為新台幣三十萬元。」桃園縣
      違反都市計畫土地使用分區管制罰鍰裁量基準第2 點、4
      點亦定有明文。
（二）經查：本件原告將所有系爭土地提供予訴外人建得公司堆
      置貨櫃作貨櫃堆置場使用，違規使用面積達24082.79平方
      公尺，被告認已違反都市計畫法臺灣省施行細則第29條規
      定，依都市計畫法第79條，以97年10月16日府城行第0000
      000000號裁處書處建得公司30萬元罰鍰、並勒令停止非法
      使用及3 個月內依法申請恢復土地容許使用項目。被告同
      時以副本通知原告，請善盡土地所有權人管理權責，本案
      應立即停止違法使用，如後再經查獲不停止使用，將依都
      市計畫法第79條併罰之。嗣被告於98年1 月22日派員赴現
      場稽查，發現系爭土地仍違規作貨櫃堆置場使用，被告再
      以98年2月24日府城行字第0980066000號裁處書處建得公
      司30萬元罰鍰、停止非法使用及1個月內依法恢復土地容
      許使用項目；被告並認為原告未善盡土地所有權人管理權
      責，乃以98年2月24日府城行字第0980065988號裁處書處
      原告30萬元整，停止非法使用，1個月內依法申請恢復土
      地容許使用項目。嗣建得公司以98年3月24日98（得）第
      0324-01號、98年4 月1 日（得）第0401-01 號函向被告
      申請延長限期改善期限，被告於98年4月14日以府城行字
      第0980138300號函復：「……二、本府98年2月24日府城
      行字第09806600號裁處書規定：『1 個月內依法申請恢復
      土地容許使用項目』部分，同意延長為『4個月內依法申
      請恢復土地容許使用項目』，惟旨揭違規使用土地仍應依
      裁處書規定立即停止使用，如有違反情事本府將另依都市
      計畫法第79條裁處之。」原告亦於98年4 月15日向被告申
      請延長3 至6 個月時間作為遷移與土地恢復，經被告以98
      年5 月1日府城行字第0980164901號函復：「……二、本
      案土地違規行為人業於98年3 月24日……函提出申請延長
      改善期限，並經本府98年4 月14日府城行字第0980138300
      號函略為：『同意延長為「4 個月內依法恢復土地容許使
      用項目」，惟旨揭違規使用土地仍應依裁處書規定立即停
      止使用，如有違反情事本府將另依都市計畫法第79條裁處
      之。』三、臺端為旨揭土地之所有權人，爰臺端申請案仍
      比照說明二之規定：『同意延長為「4 個月內依法恢復土
      地容許使用項目」，惟旨揭違規使用土地仍應依裁處書規
      定立即停止使用，如有違反情事本府將另依都市計畫法第
      79條裁處之。』」在上開核定改善時間，被告陸續接到民
      眾之陳情，指稱系爭土地仍作貨櫃堆置場使用，被告乃函
      囑桃園縣楊梅鎮公所追蹤複查系爭土地使用改善情況，經
      楊梅鎮公所派員於98年4月16日及17日赴現場勘查，仍見
      有貨櫃車輛進出，出入頻繁情形，該公所乃以98年4月21
      日桃楊鎮工字第0980011305號函向被告查報，被告認原告
      未依被告97年10月16日府城行字第0970345452號裁處書規
      定，善盡土地所有權人管理權責，於系爭土地違規作貨櫃
      堆置場使用且未依被告98年2 月24日府城行字第09800659
      88號裁處書規定立即停止使用，已違反都市計畫法臺灣省
      施行細則第29條規定，乃依都市計畫法第79條及桃園縣違
      反都市計畫土地使用分區管制罰鍰裁量基準，以原處分處
      原告30萬元罰鍰，停止非法使用，98年6 月24日前依法申
      請恢復土地容許使用項目等情，此有被告97年10月16日府
      城行第0000000000號裁處書、被告98年2 月24日府城行字
      第0980066000號裁處書、被告98年2 月24日府城行字第09
      80065988號裁處書、被告98年4 月14日府城行字第098013
      8300號函、被告98年5 月1 日府城行字第0980164901號函
      、桃園縣楊梅鎮公所98年4 月21日桃楊鎮工字第09800113
      05號函及現場勘查照片附於原處分卷可稽。足見原處分揆
      諸前揭規定，並無違誤。
（三）原告雖主張：原告共同持有系爭土地，座落都市計畫農業
      區，依都市計畫法臺灣省施行細則第29條之1 規定得作為
      汽車運輸停車場( 站) 客( 貨) 運站與其附屬設施，而原
      告出租與建得公司作為停車場時已善盡所有權人之義務，
      明確告知承租人應依法向主管機關申請核可後，始得為之
      云云。惟查：系爭土地位於高速公路楊梅交流道附近特定
      區計畫農業區內，依都市計畫法臺灣省施行細則第29條第
      1 項前段規定，農業區為保持農業生產而劃定，除保持農
      業生產外，僅得申請興建農舍、農業產銷必要設施或休閒
      農場及其相關設施，而農舍、農業產銷必要設施及其相關
      設施不得擅自變更使用，原告允許訴外人建得公司於系爭
      土地實際作為貨櫃堆置場使用，與上開規定容許設施之用
      途不符，被告認原告未善盡土地所有權人管理權責，於都
      市計畫農業區內容任他人違規經營貨櫃堆置場，違反都市
      計畫法臺灣省施行細則第29條規定，其適用法令並無違誤
      。次查：系爭土地係屬都市計畫內之農業區，原告於出租
      系爭土地時，當告知貨櫃堆置場不可擅自違規設立於都市
      計畫內之農業區土地上，惟依建得公司97年10月3 日97（
      得）第1003-01 號函（見本院卷第79頁）：「……三、本
      件本公司承租初始並不知租賃標的土地使用限制，絕無違
      法使用之故意；……」足見建得公司於承租系爭土地時，
      原告並未告知系爭土地之使用限制，此與原告主張其於出
      租時已善盡所有權人義務，告知承租人應依法申請核可後
      始得為之，明顯不符，足認原告於出租系爭土地時，顯未
      善盡土地所有權人管理之權責甚明。次查：被告於97年9
      月4 日現場會勘時，原告亦在場，已知系爭土地現場作貨
      櫃堆置場使用，違反規定之事實，此有被告97年9 月2 日
      府城行字第0970287603號會勘通知單、被告97年9 月15日
      府城行字第0970304605號函及97年9 月4 日會勘紀錄附於
      本院卷可參（見本院卷第82頁至第85頁），且被告於97年
      10月16日以府城行字第0970345452號裁處書（見本院卷第
      54頁、第55頁），以建得公司違反都市計畫法臺灣省施行
      細則第29條規定，依都市計畫法第79條處行為人（即建得
      公司）罰鍰30萬元、停止非法使用及3 個月內依法申請恢
      復土地容許使用項目時，亦以副本告知土地所有權人（即
      原告）：「應善盡土地所有權人管理權責，本案應立即停
      止違法使用，如後再經查獲不停止使用，將依都市計畫法
      併罰之」在案，足見原告至少於97年9 月、10月間即已得
      知系爭土地已因違反都市計畫法臺灣省施行細則第29條規
      定，且被裁罰之事實，而原告竟仍未善盡所有權人管理權
      責，要求建得公司立即停止非法使用，並終止租約，反而
      仍繼續容許建得公司非法使用，如何得謂其已盡所有權人
      之管理權責。足見原告此部分之主張，不足採信。
（四）原告又主張：原告與建得公司確於98年4 月14日收到被告
      函文後立即協商停止使用，辦理搬遷事宜，因係陸續空櫃
      移出，尚有部分存於櫃內之貨物出清後登記情形，又有部
      分廠商租用之貨櫃不知該停車場已終止契約陸續將貨櫃拉
      入場內，該停車場人員請其拉出場外，如此在進行移出搬
      遷之情況，即原告乃遵照被告98年4 月14日府城行字第09
      80138300號函，於98年5 月1 日停止使用並已騰空場地，
      搬遷完成在規定4 個月內辦理完成，惟被告依楊梅鎮公所
      調查人員不詳細查明，即誤報為陸續貨櫃進出頻繁而裁處
      30萬元，顯與事實不符云云。惟查：訴外人建得公司於98
      年3 月24日及98年4 月1 日向被告申請延長改善期限，經
      被告以98年4 月14日府城行字第0980138300號函復：「…
      …二、本府98年2 月24日府城行字第09806600號裁處書規
      定：『1 個月內依法申請恢復土地容許使用項目』部分，
      同意延長為『4 個月內依法恢復土地容許使用項目』，惟
      旨揭違規使用土地仍應依裁處書規定立即停止使用，如有
      違反情事本府將另依都市計畫法第79條裁處之。」又原告
      於98年4 月15日申請書就同一事件向被告申請3 至6 個月
      改善期限，被告以98年5 月1 日府城行字第0980164901號
      函復原告應比照被告回覆建得公司申請案之規定辦理等情
      ，此有被告98年4 月14日府城行字第0980138300號函、被
      告98年5 月1 日府城行字第0980164901號函附於原處分卷
      可參，是以，被告對於原告作成之98年2 月24日府城行字
      第0980065988號裁處書處分，僅容許「依法申請恢復土地
      容許使用項目」部分延長為4 個月，原告仍應於上開裁處
      書送達日〈98年2 月26日〉起負立即停止系爭土地非法使
      用及4 個月內依法申請恢復土地容許使用項目之義務。惟
      依桃園縣楊梅鎮公所桃楊鎮工字第0980011305號函報被告
      ，該公所於98年4 月16日及17日派員赴現場勘查，仍見有
      貨櫃車輛進、出頻繁情形（現場勘查照片2 張），此有桃
      園縣楊梅鎮公所98年4 月21日桃楊鎮工字第0980011305號
      函及現場勘查照片附於原處分卷可稽。故被告認原告未盡
      土地所有權人管理權責，應停止而不停止於高速公路楊梅
      交流道附近特定區計畫農業區內容任他人違規經營貨櫃堆
      置場使用，已違反都市計畫法臺灣省施行細則第29條規定
      ，並無不合。次查：依建得公司98年5 月4 日98（得）第
      0504-1號函（見本院卷第86頁）：「……4 我方隨後也即
      刻通知相關客戶上述決定，惟礙於目前本公司簽訂之國際
      航商合約中均有規定如需停止營業或轉場要提前數週以書
      面方式告知，因此無法即刻停止作業。……」等語，足見
      建得公司自承至98年5 月間尚未停止非法使用，是原告主
      張建得公司於98年5 月1 日已停止使用云云，顯與事實不
      符，不足採信，應認桃園縣楊梅鎮公所之上開查報並無違
      誤。又查：建得公司就被告所為97年10月16日府城行字第
      0970345452號裁處書之處分均無異議，而該處分中即有「
      停止非法使用」一項，而就被告所為98年2 月24日府城行
      字第0980066000號裁處書之處分，原告亦僅有申請延長改
      善期限，就「停止非法使用」一項，亦無意見，被告雖有
      同意建得公司延長為4 個月內依法恢復土地容許使用項目
      ，但亦要求建得公司須依裁處書規定，立即停止使用，如
      有違反情事，將另依都市計畫法第79條裁處之。亦即被告
      早即於97年10月16日府城行字第0970345452號裁處書之處
      分中，要求建得公司停止非法使用，迄被告98年5 月8 日
      府城行字第0980172207號裁處書之處分止，長達半年以上
      之時間，建得公司均無視處分，而未停止非法使用，則建
      得公司謂無法即刻停止作業，並無理由。足見原告此部分
      之主張，洵非可採。
（五）原告另主張：原告遭被告處罰鍰30萬元，使用人亦遭被告
      處罰鍰30萬元在案，被告如此雙方通罰之行逕實有不宜云
      云。惟查：被告所為裁處仍個別認定違法行為，針對不同
      主體，原告為土地所有權人暨出租人，建得公司則為土地
      之承租人，被告分別裁處原告及建得公司罰鍰30萬元，因
      處罰之對象不同，故並無一事二罰之問題。足見原告此部
      分之主張，亦非可採。
六、綜上所述，原告主張各節，均無可採，本件被告所為原處分
    ，並無違誤，訴願決定予以維持，亦無不合。原告仍執前詞
    ，訴請撤銷，為無理由，應予駁回。
七、本件事證已臻明確，兩造其餘攻擊防禦方法均與本件判決結
    果不生影響，故不逐一論述，併此敘明。
據上論結，本件原告之訴為無理由，爰依行政訴訟法第98條第1
項前段、第104條，民事訴訟法第85條第1項前段，判決如主文。
中    華    民    國    99    年    3    月    16     日
            臺北高等行政法院第一庭
                            審判長法  官  王立杰
                                  法  官  洪遠亮
                                  法  官  許麗華
上為正本係照原本作成。
如不服本判決，應於送達後20日內，向本院提出上訴狀並表明上
訴理由，如於本判決宣示後送達前提起上訴者，應於判決送達後
20日內補提上訴理由書（須按他造人數附繕本）。
中    華    民    國    99    年    3    月    16     日
                                  書記官  林淑盈


司法院資訊處製作；財團法人民間司法改革基金會備份。
